ROBERTH LINCON MATOS

RUA PASCALLE GATTO, 394, PIATÃ, SALVADOR, BAHIA, BRASIL (71) 98471-6156 / ROBERTHSANTOS@UFBA.BR

RESUMO DO PERFIL DO CANDIDATO

Técnico em Geologia com experiência em cartografia temática, utilizando software GIS e atuação na área desde 2021. Graduando em Geologia. Bolsista PIBIC-AF (CNPq), desde 2024, do Projeto Atlas Linguístico do Brasil (ALiB), na área de cartografia temática, desenvolvendo o volume 4 do ALiB (Fase1),

FORMAÇÃO ACADÊMICA

CURSO TÉCNICO EM GEOLOGIA - Duração: 04 anos. Ano de Conclusão: 2021 Local: Instituto Federal de Educação Ciência e Tecnologia da Bahia - IFBA;

GRADUAÇÃO EM GEOLOGIA - Em curso desde 2022

Local: Universidade Federal da Bahia - UFBA.

EXPERIÊNCIA ACADÊMICA

MONITORIA EM GEOPROCESSAMENTO (2018 - 2019)

Local: Instituto Federal de Educação Ciência e Tecnologia da Bahia - IFBA (Campus: Salvador)

Funções desempenhadas: Apoio nas atividades de Informática Aplicada à Geologia (SIG), utilizando os softwares do Pacote Office e ArcGis, além de acompanhamento, em aula, de aluno PCD.

EXPERIÊNCIA PROFISSIONAL

ANALISTA AMBIENTAL ESTAGIÁRIO (2019 - 2020)

Local: Instituto do Meio Ambiente e Recurso Hídricos - INEMA.

Atividades: Suporte nos trâmites de Licenciamento Ambiental na Coordenação de Infraestrutura e Energia

TÉCNICO EM GEOLOGIA - Freelancer (2021.1)

Local: ArcanGeo.

Atividades: Aquisição de dados geofísicos em campo;

TÉCNICO EM GEOLOGIA - Freelancer (2021.2)

Local: BrazzaGeo.

Atividades: Aquisição de dados geofísicos, aerofotogrametria, sondagem e Licenciamento Ambiental;

PESQUISADOR EM GEOCIÊNCIAS ESTAGIÁRIO (2023.1 - 2024.2)

Local: Companhia de Pesquisa de Recursos Minerais, Serviço Geológico do Brasil - CPRM, SGB.

Atividades: Lotado na Divisão de Projetos Especiais e Minerais Estratégicos – DIPEME. Suporte nas atividade de campo no Projeto de Lítio, Solonópole, CE. Pesquisa no Projeto Fosfato Brasil, Ponta Grossa, PR. Preparo de amostras, análises geoquímicas, tratamento de dados obtidos em campo, descrições petrográficas e geoprocessamento;

ANALISTA DE GEOPROCESSAMENTO (2023.1 - 2024.2)

Local: Esmeraldas - Serviços Geológicos.

Atividades: Confecção de mapas temáticos, relatórios técnicos e requerimentos minerários (ANM).

CERTIFICADOS

Curso de ARCGIS (Ambiental Pró); Diversidade e Inclusão nas Geociências (CPRM); Modelagem Geológica Studio RM (Datamine) e Leapfrog Geo (Sequent); Apresentação de trabalho no 51° Congresso BR de Geologia.

INFORMAÇÕES ADICIONAIS

Possuo Habilitação nas categorias A e B; Disponibilidade para viajar à trabalho;

Apto a lidar com softwares voltados à área das Geociências (SIG), tais como: Qgis, ArcGis, Google Earth, Studio RM, softwares básicos do Pacote Office (Word, Excel e PowerPoint) e softwares de Banco de Dados;

Mapas temáticos (em anexo) para apresentações em Congressos de Geografia e Linguística, em 2023;

Confecção de Colunas Estratigráficas (software Strater) em Simpósio de mineração, em 2023;

Munido de Carta de Recomendação do INEMA, pelo meu desempenho durante o período de estágio.